# 求助陈版主，会计解释准则 15 号，在建工程碎石问题

提问人：betty33 时间：2023-02-28 19:11:09
陈版主: 您好，根据财政部 2021 年 12 月 31 日发布的《企业会计准则解释第 15 号》规定：企业将固定资产达到预定可使用状态前或者研发过程中产出的产品或副产品对外销售（以下统称试运行销售），对试运行销售相关的收入和成本分别进行会计处理，计入当期损益，不应将试运行销售相关收入抵销相关成本后的净额冲减固定资产成本或者研发支出。
目前被审计单位存在一项在建工程，该项工程在山上进行，由于前期进行基建会产生较多的碎石，企业将该部分碎石对外销售，同时冲减在建工程成本（金额较大，冲减在建工程金额约一个亿），请教陈版主该部分碎石收入是否需要认定为试运行收入进行追溯调整，如果需要进行追溯调整需要追溯到哪一年，相应成本应如何确定（是将在建工程的基建成本调整部分至销售成本吗？）

回答人：chenyiwei
这里的碎石是在建造过程中产生的，不是试运行销售业务，因此不受解释 15 号第一条规范，仍采用将销售收入冲减在建工程成本的处理方式。